臺中高等行政法院判決
　　　　　　　　　　　　　　　　九十六年度訴字第一○六號
　　　　　　　　　　　　　　　.
原　　　告　甲○○
訴訟代理人　宋永祥　律師
複　代理人　陳佩吟　律師
　　　　　　盧昱成　律師
被　　　告　財政部臺灣省中區國稅局
代　表　人　乙○○
訴訟代理人　丁○○
　　　　　　戊○○
上列當事人間因扣繳稅款事件，原告不服財政部中華民國九十六
年一月十一日台財訴字第○九五○○六一五八七○號訴願決定，
提起行政訴訟。本院判決如下︰
　　主  文
原告之訴駁回。
訴訟費用由原告負擔。
　　事  實
甲、事實概要：緣原告係鎮山營造有限公司負責人，即行為時所
    得稅法第第八十九條規定之扣繳義務人，該公司於民國八十
    九年度給付陸羅月蘭利息計新台幣（下同）三、三一六、○
    ○○元，未依同法第八十八條及第九十二條第一項規定辦理
    ，致短扣繳稅額三三一、六○○元，經被告所屬台中縣分局
    查獲，限期責令補繳應扣未扣稅款三三一、六○○元及補報
    扣繳憑單，惟原告未依限補繳及補報，被告乃按應扣未扣稅
    款處三倍之罰鍰計九九四、八○○元。原告不服，申經復查
    未獲變更，提起訴願遞遭駁回，遂提起本件行政訴訟。
乙、兩造聲明：
一、原告聲明求為判決：復查決定及訴願決定均撤銷。
二、被告聲明求為判決：原告之訴駁回。
丙、兩造之陳述：
壹、原告起訴意旨略以：
一、原告之夫丙○○經營鎮山營造有限公司（下稱鎮山公司），
    由原告出名擔任名義負責人，如鎮山公司需要資金挪用周轉
    ，皆係丙○○以個人名義向他人借貸金錢，再以無息方式貸
    予鎮山公司供營運之需。本件確係丙○○基於個人用途以個
    人名義向陸羅月蘭借款周轉現金，並支付利息共三、三一六
    、○○○元，其中含現金十萬元及借用鎮山公司之票據開立
    一年份十二張第一商業銀行豐原分行支票三、二一六、○○
    ○元。雖原告於九十四年三月四日、同年五月十七日於台中
    縣分局之談話紀錄、說明書均供稱系爭借款係鎮山公司與陸
    羅月蘭間之借貸，然未約定支付利息等語，惟原告僅係鎮山
    公司之名義負責人，對公司財務資金營運與夫婿丙○○個人
    財務狀況，如何區隔均不明瞭，而為上開錯誤之陳述，自不
    宜作為本件認定扣繳稅款之唯一證據，且原告所言亦與鎮山
    公司實際運作、財務報表等客觀呈現之事實、物證不相符合
    。
二、再觀鎮山公司八十五年至八十八年之財務報告暨會計師查核
    報告書內容，以八十八年及八十七年十二月卅一日之報告書
    為例，其中資產負債表欄位載有「流動負債：應付關係人款
    項五八十八年十二月卅一日金額六、八三五、六七九元；八
    十七年十二月卅一日一、四○七、六一四元」、「五關係人
    交易(二)與關係人間之重大交易事項1.與關係人資金融通之情
    形如下：丙○○八十八年度最高餘額一七、二九九、二一○
    元，期末餘額六、八三五、六七九元；八十七年度最高餘額
    六、三九○、五九五元，期末餘額一、四○七、六一四元。
    」等語，足見鎮山公司與丙○○間確實存有資金往來，鎮山
    公司皆向丙○○融資以供營運。上述報告書並未見有陸羅月
    蘭存在，苟鎮山公司確向陸羅月蘭借款，何以報告書未見有
    陸羅月蘭之名義？又丙○○於八十七年三月卅一日將個人名
    下之不動產即坐落神岡鄉○○村○○路九二號三層樓房一棟
    ，以價金每坪七萬五千元，總價金共一六七、三二八、四六
    七元，賣予巨邦工業股份有限公司，此有買賣契約書足核。
    而上開價金除一億元部分係以貸款方式轉由買方巨邦公司承
    受而與買賣價金相抵外（見契約條文第(3)條約定），其餘六
    七、三二八、四六七元則以支票支付，直接匯入鎮山公司台
    灣銀行000000000000、第一商業銀行000－
    00－000000帳戶內，作為丙○○該年度借貸與公司
    之款項。益徵本件借款確實係丙○○以個人名義向陸羅月蘭
    借款，再轉借予鎮山公司以利財務運作。
三、又依丙○○九十三年六月一日豐原中正路郵局第五九六號存
    證信函，其載有「寄件人（即丙○○）向台端（即陸羅月蘭
    ）調現，皆分別依利率八分與一角計息，利息正在統計整理
    中．．．」等語，足徵系爭借貸關係確係丙○○個人名義所
    為，與鎮山公司無涉。且陸羅月蘭亦因此而向台灣台中地方
    法院檢察署就上開情事對原告及丙○○提起侵占等告訴，經
    該署以案號九十三年偵字第一二三一二號為不起訴處分。是
    陸羅月蘭亦明知系爭借款係渠與丙○○間之私人借貸，否則
    何以對渠提起刑事告訴？陸羅月蘭嗣後於九十四年一月廿一
    日在台中縣分局所為陳述即系爭借款係貸予鎮山公司等語，
    係因雙方已無情誼，遂為該不實陳述外，對陸羅月蘭而言，
    不論係貸予丙○○或鎮山公司，只要系爭借款能返還即可，
    渠並不在意實際借用者是誰。是陸羅月蘭之不實陳述並不足
    以作為本件核定扣繳稅款之證據。
四、再依原告所提附件一（鎮山公司之第一銀行豐原分行活期存
    款帳戶，帳號00000000000）及附件三（丙○○
    三信商業銀行豐信分行帳戶，帳號0000000000）
    ，其中橘色螢光筆部分係鎮山公司會計小姐林淑敏將公司積
    欠丙○○借款部分，從公司活期存款帳戶匯入丙○○上開帳
    戶，返還借款計有二、五三一、五○○元。而附件二（鎮山
    公司之第一銀行豐原分行支票存款帳戶，帳號000000
    00000）及附件三黃色營光筆部分，亦係鎮山公司返還
    對丙○○之借款計九、○二一、九○○元。而上揭款項共計
    一一、五五三、四○○元，皆係歷年來當鎮山公司需要資金
    挪用周轉時，丙○○以個人名義向他人借貸金錢，再借予公
    司支應運作衍生之借款數額。因鎮山公司與丙○○間一直存
    有資金往來，是於八十九年時，鎮山公司為償還上開部分欠
    款，遂從第一銀行豐原分行帳戶匯入共一一、五五三、四○
    ○元，同時開立公司票三、二一六、○○○元，共十二張支
    票予丙○○以便還款（皆係償還本金）。而丙○○為節省時
    間，避免再將上開支票存入個人帳戶再行提領之麻煩，遂直
    接轉與陸羅月蘭以償還本件個人借貸之利息。是系爭利息三
    、三一六、○○○元，係丙○○個人以現金十萬元（與鎮山
    公司無關，此由鎮山公司帳冊記載並無此筆現金支出可證）
    及借用鎮山公司第一商業銀行豐原分行之支票三、二一六、
    ○○○元而支付之，此從鎮山公司八十九年所列利息支出七
    、○六二、九九二元之明細中均係對金融機構之給付，並無
    對陸羅月蘭之給付即明，此有鎮山公司八十九年總分類帳－
    利息支出影本足核。又依該總分類帳所示，八十九年間鎮山
    公司返還予丙○○之六百萬元借款中，尚包括系爭三百萬元
    票款在內，因當時丙○○在外陸續有向陸羅月蘭及其他人借
    款，嗣後丙○○再由鎮山公司返還予其之借款中之三百餘萬
    元票款返還陸羅月蘭，仍屬其間之私人借貸關係。至被告辯
    稱系爭支票上有「憑票支付」予陸武雄、陸崇基之記載乙節
    ，按系爭支票並未指名，有指名者為八十至八十九年間丙○
    ○向陸羅月蘭借款之總欠款結算共一千一百萬元之部分，被
    告容有誤解。況依鎮山公司八十八年十二月卅一日、八十九
    年十二月卅一日之資產負債表，均顯現仍有高額之銀行存款
    ，足夠支應斯時之營運狀況，並無對外借款周轉之必要，益
    徵系爭借款確屬丙○○與陸羅月蘭間之私人借貸。按所得稅
    法第八十八條係規範「機關、團體、學校、事業、破產財團
    或執行業務者所給付之利息」應依規定扣繳，並未規定個人
    （執行業務者除外）應給付之利息應依規定扣繳。是被告未
    查明上情，以對個人借貸關係之資金支出誤認為係事業之支
    出，認定原告未依法扣繳稅款而為處分，實有未合。
貳、被告答辯意旨略以：
一、扣繳稅款部分：
  (一)按鎮山公司八十九年度以現金十萬元及第一商業銀行豐原分
    行支票支付陸羅月蘭利息三、二一六、○○○元合計三、三
    一六、○○○元，經被告向該銀行函調該公司開立之支票正
    反面影本，該公司八十九年一至十二月開立票號00000
    00等十二張支票合計金額三、二一六、○○○元，分別存
    入陸羅月蘭之子陸崇基及其配偶陸武雄之帳戶。次依原告九
    十四年三月四日於被告所屬台中縣分局談話紀錄供稱，該公
    司因需要資金周轉，自八十年起陸續向陸羅月蘭借、還款，
    截至八十九年十二月止尚欠陸羅月蘭一一、○○○、○○○
    元，年利率二八．八％，按月付息。又依陸羅月蘭九十四年
    一月廿一日於被告所屬台中縣分局之談話紀錄，陸羅月蘭亦
    未否認其與該公司間之借貸關係。又原告於九十四年五月十
    七日申請復查時先主張鎮山公司因經濟困頓，財務週轉不良
    ，陸羅月蘭伸出援手義助其資金，該公司未支付利息等語，
    後於同年六月廿一日補充說明時改稱股東丙○○常向外界籌
    調資金，無息供該公司週轉，系爭利息係丙○○借用鎮山公
    司之支票支付向陸羅月蘭借款之利息，並以此主張提起訴願
    及本訴訟，惟卻於本件準備狀中卻改稱八十九年度鎮山公司
    所開立支票十二紙係償還丙○○借款，前後主張反覆，顯已
    違反禁反言原則，不足採信。另系爭現金十萬元是否由鎮山
    公司戶頭支付雖無從查證，惟初查時被告曾請原告就明細中
    所列款項提出反證以剔除非屬該公司支付之部分，原告當時
    對此向金十萬元並未為否認之表示。至票款三百餘萬元部分
    則由原告公司戶頭支付，按丙○○固可向鎮山公司借票償還
    其私人借款，惟仍必須償還票款予鎮山公司，原告既無法提
    示相關事證以實其說，所訴自無足採。本件資金流程為鎮山
    公司票款流向陸羅月蘭，原告主張係丙○○向陸羅月蘭借款
    ，應由原告負舉證責任。被告於九十四年十一月廿九日及九
    十五年一月三日曾分別以中區國稅法二字第○九四○○六六
    二五○號及○九五○○○○五三八號函，請原告提示足資證
    明其主張之相關證明文件供核，惟迄未提示，則原告主張自
    難採據。
  (二)原告雖執詞主張鎮山公司並未向陸羅月蘭借款，系爭支付陸
    羅月蘭款項係股東丙○○個人以現金及借用該公司支票償付
    陸羅月蘭之款等語，並以鎮山公司利息支出明細及資產負債
    表之銀行存款為佐。惟核其所附資料尚無法證明所稱為實，
    且原告所附台灣台中地方法院檢察署檢察官不起訴處分書內
    容，僅能得知原告、丙○○於九十年八月間有向陸羅月蘭借
    款一一、○○○、○○○元之情事，尚難證明原告所訴情形
    屬實，參據最高行政法院三十六年判字第一六號判例意旨，
    自不能認其主張之事實為真實。況鎮山公司有以其應收工程
    款抵扣債務之情形，故原告主張係私人借貸顯不足採。又證
    人丙○○到庭指稱其以個人名義向陸羅月蘭之借款，部分金
    額由他本人使用，部分金額由鎮山公司使用，系爭給付陸羅
    月蘭利息之支票為公司償還其欠款，其以該支票支付陸羅月
    蘭之利息等語。惟丙○○已自承其為鎮山公司之實際負責人
    ，與原告關係密切，利益攸關，其證詞顯不具證據力。且會
    計師所提示鎮山公司查核報告及八十八年度資產負債表列載
    ，八十七、八十八年度該公司應付關係人款項一、四○七、
    六一四元及六、八三五、六七九元，惟此僅能證明該公司與
    丙○○間有資金往來，尚不足以證明系爭支出非鎮山公司向
    陸羅月蘭借款支付之利息，況其並未提示八十九年度之查核
    報告書，尚無法證明八十九年間發生系爭三百餘萬元票款作
    何用途。另系爭支票上有「憑票支付」予陸武雄、陸崇基之
    記載，此應得為鎮山公司向陸羅月蘭借款之證明。
  (三)原告於本件準備狀雖改稱鎮山公司需要資金周轉，丙○○以
    個人名義向陸羅月蘭借款，八十九年度鎮山公司開立第一商
    業銀行豐原分行支票十二紙係償還丙○○借款，丙○○再將
    該支票支付陸羅月蘭之利息等語，惟縱如原告所稱丙○○以
    個人名義借款供鎮山公司使用，然丙○○未收取利息，個人
    卻須支付利息，顯與常情相悖，足證實際借款人係鎮山公司
    。且依原告提供鎮山公司八十九年度股東往來總分類帳所載
    ，除與系爭支票金額不相符外，鎮山公司與丙○○間固有陸
    續小額借款，惟迄至八十九年十二月卅一日始有鎮山公司以
    該六百萬元返還予丙○○之紀錄，亦顯違常情。綜上，鎮山
    公司於八十九年間給付陸羅月蘭利息所得計三、三一六、○
    ○○元，原告為鎮山公司之負責人，即行為時所得稅法第八
    十九條規定之扣繳義務人，其未依同法第八十八條及第九十
    二條第一項規定辦理，從而被告依同法第一百十四條第一項
    第一款規定，限期責令原告補繳應扣未扣稅款三三一、六○
    ○元及補報扣繳憑單，並無不合。
二、罰鍰部分：原告為法定扣繳義務人，未依規定扣繳稅款已如
    前述，依所得稅法第一百十四條第一款規定，原處罰鍰九九
    四、八○○元，並無違誤
    理  由
一、按「納稅義務人有左列各類所得者，應由扣繳義務人於給付
    時，依規定之扣繳率或扣繳辦法，扣取稅款，並依第九十二
    條規定繳納之︰．．．二機關、團體、事業或執行業務者所
    給付之薪資、利息、．．．。」、「前條各類所得稅款，其
    扣繳義務人及納稅義務人如左︰．．．二薪資、利息．．．
    ，其扣繳義務人為機關、團體之責應扣繳單位主管、事業負
    責人及執行業務者；納稅義務人為取得所得者。」、「第八
    十八條各類所得稅款之扣繳義務人，應於每月十日前將上一
    月內所扣稅款向國庫繳清，並於每年一月底前將上一年內扣
    繳各納稅義務人之稅款數額，開具扣繳憑單，彙報該管稽徵
    機關查核；並應於二月十日前將扣繳憑單填發納稅義務人。
    ．．．」分別為行為時所得稅法第八十八條第一項第二款、
    第八十九條第一項第二款及第九十二條第一項所明定。
二、次按「扣繳義務人如有左列情事之一者，分別依各該款規定
    處罰：一扣繳義務人未依第八十八條規定扣繳稅款者，除限
    期責令補繳應扣未扣或短扣之稅款及補報扣繳憑單外，並按
    應扣未扣或短扣之稅額處一倍之罰鍰；其未於限期內補繳應
    扣未扣或短扣之稅款，或不按實補報扣繳憑單者，應按應扣
    未扣或短扣之稅額處三倍之罰鍰。」行為時所得稅法第一百
    十四條第一款亦有明定。
三、本件原告係鎮山公司負責人，即行為時所得稅法第第八十九
    條規定之扣繳義務人，該公司於八十九年度給付陸羅月蘭利
    息計三、三一六、○○○元，未依同法第八十八條及第九十
    二條第一項規定辦理，致短扣繳稅額三三一、六○○元，經
    被告所屬台中縣分局查獲，限期責令補繳應扣未扣稅款三三
    一、六○○元及補報扣繳憑單，惟原告未依限補繳及補報，
    被告乃按應扣未扣稅款處三倍之罰鍰計九九四、八○○元。
    原告不服，循序提起行政訴訟。
四、原告訴稱：原告之夫丙○○經營鎮山公司，由原告出名擔任
    名義負責人，如鎮山公司需要資金挪用周轉，皆係丙○○以
    個人名義向他人借貸金錢，再以無息方式貸予鎮山公司供營
    運之需。本件確係丙○○基於個人用途，而以個人名義向陸
    羅月蘭借款周轉現金，鎮山公司之票據開立一年份十二張第
    一商業銀行豐原分行支票三、二一六、○○○元交付丙○○
    ，用以償還借款本金，丙○○再將該票據及現金十萬元交付
    陸羅月蘭，共三、三一六、○○○元，為償還利息。又依鎮
    山公司八十八年十二月卅一日、八十九年十二月卅一日之資
    產負債表，均顯現仍有高額之銀行存款，足夠支應斯時之營
    運狀況，並無對外借款周轉之必要，益徵系爭借款確屬丙○
    ○與陸羅月蘭間之私人借貸。按所得稅法第八十八條係規範
    「機關、團體、學校、事業、破產財團或執行業務者所給付
    之利息」應依規定扣繳，並未規定個人（執行業務者除外）
    應給付之利息應依規定扣繳。是被告未查明上情，以對個人
    借貸關係之資金支出誤認為係事業之支出，認定原告未依法
    扣繳稅款而為處分，實有未合等語。
五、經查，原告即鎮山公司負責人八十九年間分別以該公司之第
    一商業銀行豐原分行支票十二紙，金額共三、二一六、○○
    ○元，入款至陸羅月蘭之夫陸武雄及其子陸崇基等人之帳戶
    中，有第一銀行九十四年一月七日（九四）一豐存字第○○
    ○六號函及所附支票明細表暨支票存根影本在卷（原處分卷
    六一至九三頁）可稽，並為兩造所不爭。本件兩造之爭執在
    於原告主張鎮山公司並未向陸羅月蘭借款，而係丙○○向陸
    羅月蘭借款，再由丙○○將所借款項無息供鎮山公司使用，
    上開票款係鎮山公司償還丙○○之借款本金，丙○○再將該
    票款及現金十萬元，共三、三一六、○○○元，交付陸羅月
    蘭作為支付利息之用；被告則稱上開款項係鎮山公司給付陸
    羅月蘭之利息。然查，依原告九十四年三月四日於被告台中
    縣分局談話筆錄所稱，因鎮山公司需要資金週轉，與陸羅月
    蘭有資金借貸往來，截至八十九年十二月止尚欠借款一千一
    百萬元未還，利息以年利率二八．八％計算，按月給付；陸
    羅月蘭九十四年一月廿一日於同處之談話筆錄亦稱鎮山公司
    向其與其配偶陸武雄借款，截至目前為止，尚有一千一百萬
    元未還等語（同卷一七九至一八一頁，一六三頁）。又原告
    九十四年五月十七日復查申請書，稱鎮山公司因經濟困頓，
    財務週轉不良，陸羅月蘭伸出援手義助其資金，該公司未支
    付利息等語，雖於同年六月廿一日復查補充說明書，改稱因
    股東丙○○常向外界籌調資金，無息供該公司週轉，系爭利
    息係丙○○借用鎮山公司之支票支付向陸羅月蘭借款之利息
    （原處分卷二八八及二四五頁），惟此與其前開所稱不一，
    原告如後述並未提出相關資金往來事證，自難採信。又本院
    九十六年度訴字第一九四號綜合所得稅事件，陸羅月蘭配偶
    陸武雄一再主張稱係鎮山公司向陸羅月蘭借款，而非由陸羅
    月蘭借款予丙○○，再者，陸武雄亦稱其配偶陸羅月蘭與鎮
    山公司經結算後，尚欠其配偶陸羅月蘭本金一千一百萬元，
    並以該公司三紙支票金額共一千一百萬元作為清償（本院該
    事件卷五五至五七頁），該發票日分別為九十年三月五日及
    同月十日，均於八十九年之後，亦與上開原告與陸羅月蘭所
    述鎮山公司截至八十九年十二月止尚欠借陸羅月蘭一千一百
    萬元之情符合。
六、再查，依卷附有第一銀行九十四年一月七日（九四）一豐存
    字第○○○六號函及所附支票明細表（本院卷一五七頁），
    ，鎮山公司所開立之支票，票款為按月給付陸武雄及其子陸
    崇基等人帳戶之金額，為由三三六、○○○元，依時間遞減
    為，三○○、○○○元，二七六、○○○元，二六四、○○
    ○元等，其中八十九年三月廿七日支付之票款為二三六、○
    ○○元，現金為十萬元，合計亦為三三六、○○○元，與前
    後月份之同年一月及五月之票款金額三三六、○○○元均相
    同，至同年二月廿七日票款僅為一三六、○○○元，同年四
    月則無給付票款之記錄，然借款人給付貸與人利息之方式不
    以支票支付為唯一，以其他帳戶之現款及匯款亦甚有可能，
    此尚不影響上開票款自八十八年一月至八十九年十二月按月
    給付，且逢一段期間，金額逐漸遞減之規律性，另依原告及
    陸羅月蘭上開談話筆錄所稱，八十九年十二月止鎮山公司尚
    欠陸羅月蘭一千一百萬元，利息為年利率二八．八％按月給
    付計算，則八十九年十二月之利息應為二六四、○○○元，
    核與鎮山公司同月廿七日所開立0000000號支票金額
    二六四、○○○元，二者亦相符合，足認鎮山公司以上開支
    票作為支付陸羅月蘭作為借款利息之用。
七、次按稅捐法律關係，乃是依稅捐法之規定，大量且反覆成立
    之關係，具有其特殊性，稅捐稽徵機關並未直接參與當事人
    間私經濟活動，其能掌握之資料自不若當事人，是稅捐稽徵
    機關如已提出相當事證，客觀上已足能證明當事人之經濟活
    動，如當事人予以否認，即應就其主張之事實負舉證責任，
    以貫徹公平合法課稅之目的。本件被告既已提出前開談話紀
    錄及鎮山公司支付票款予陸羅月蘭等事證，且支付之款項時
    間及金額有規律性，金額隨時間遞減，金額並非整數，顯經
    一定比率所計算出，最後一期之金額，亦與借款人鎮山公司
    負責人甲○○所稱本金乘以利率所計算出之金額相同，至原
    告與證人丙○○均稱以由丙○○個人名義借款供鎮山公司使
    用，丙○○縱使為該公司實際負責人屬實，惟其與該公司仍
    為不同之主體，由其向陸羅月蘭借款並支付利息，再將款項
    無息借予鎮山公司，該公司無庸付利息，顯違常情；又陸羅
    月蘭配偶陸武雄於本院九十六年度訴字第一九四號綜合所得
    稅事件，主張陸羅月蘭將其應向鎮山公司給付之部分工程款
    ，由該公司抵扣應償還陸羅月蘭債務，此為原告及丙○○所
    不爭，是鎮山公司以其應向陸羅月蘭收取之工程款，用以抵
    付丙○○積欠陸羅月蘭之債務，亦違事理，準此，依上開事
    證，客觀上已足證明鎮山公司有向陸羅月蘭借款及支付利息
    之事實。
八、原告主張鎮山公司並未向陸羅月蘭借款，而係丙○○向陸羅
    月蘭借款，再由丙○○將所借款項無息供鎮山公司使用，果
    有其事，則應有丙○○與陸羅月蘭，及鎮山公司與丙○○間
    之資金往來過程、各期償還金額、債權餘額、利息及會算等
    紀錄，且流程及金額均相符，以實其說。惟查，證人丙○○
    對於其各期向陸羅月蘭借款及其借款予鎮山公司之金額，均
    表示不清楚，又無法提出帳冊（本院卷二○四頁準備程序筆
    錄），又鎮山公司有無向陸羅月蘭借款及支付利息，以上開
    事證為憑，並非以該公司之財務報告暨會計師查核報告書內
    容及資產負債表為依據，又會計師對於公司之財務報表查核
    ，亦以公司所提供之資料為據，是該公司之報表及帳簿雖有
    記載該公司與丙○○之資金往來，而無與陸羅月蘭借款之紀
    錄，又證人江佐霖會計師到庭證述鎮山公司之查核報告書，
    並無該公司向陸羅月蘭借款之資料，但有向丙○○無息借款
    之記載等語，均難為鎮山公司並未向陸羅月蘭借款及支付利
    息之證明。另公司有無借款之需要，有其資金運用及各種目
    的之考量，與公司有無充裕資金，二者並無必然關係，鎮山
    公司縱然有高額營運資金，亦不足為無須向他人借款之論證
    。另原告所舉丙○○出售不動產，將部分資金匯入鎮山公司
    之銀行帳戶，鎮山公司與丙○○之資金銀行帳戶資金往來，
    與丙○○寄往陸羅月蘭之存證信函及刑事告訴事件等，此僅
    能證明丙○○與陸羅月蘭間有資金往來，或丙○○與陸羅月
    蘭有債務糾紛，與鎮山公司有無向陸羅月蘭支付本件上開款
    項之利息，二者並無必然關係，亦難為原告有利之論證。
九、綜上所陳，鎮山公司於八十九年間分別以該公司之第一商業
    銀行豐原分行支票十二紙，金額共三、二一六、○○○元，
    入款至陸羅月蘭之夫陸武雄及其子陸崇基等人之帳戶中，另
    以十萬元現金支付之部分，於本院九十六年度訴字第一九四
    號綜合所得稅事件中，陸羅月蘭配偶陸武雄稱係鎮山公司會
    計小姐所支付，原告及證人丙○○雖稱該款係由丙○○交由
    陸羅月蘭，然未提出該部分相關事證，本院認鎮山公司八十
    九年間各期以支票付息之金額，八十九年三月廿七支付之票
    款為二三六、○○○元，現金為十萬元，合計亦為三三六、
    ○○○元，與前後月份之同年一月及五月之票款金額三三六
    、○○○元均相同，自以陸武雄所稱為可採，又原告為鎮山
    公司負責人，為行為時所得稅法第八十九條第一項第二款規
    定之事業負責人，其給付利息予陸羅月蘭，為扣繳義務人，
    未依同法第八十八條及第九十二條第一項規定辦理扣繳，經
    被告查獲，依同法第一百十四條第一項第一款規定，限期責
    令原告補繳應扣未扣稅款三三一、六○○元及補報扣繳憑單
    （原處分卷二八七頁），因原告未依限補繳及補報，被告乃
    按應扣未扣稅款，依所得稅同法第一百十四條第一項第一款
    規定，處三倍之罰鍰計九九四、八○○元，依上開規定及說
    明，並無違誤，訴願決定予以維持，亦無不合，原告請求撤
    銷復查決定（原告對被告課稅及罰鍰處分申請復查，復查決
    定已代替原處分，原告聲明請求撤銷之原處分，應指復查決
    定）及訴願決定，為無理由，應予駁回。另本件原告其他主
    張及陳述，與本件判決結果不生影響，爰不一一論述，併予
    敘明。
據上論結，本件原告之訴為無理由，依行政訴訟法第一百九十五
條第一項後段、第九十八條第一項前段，判決如主文。
中　　華　　民　　國　　96　　年　　9　　 月　　27　　日
                  第四庭審判長法  官　沈  應  南
                              法  官　許  金  釵
                              法  官　許  武  峰
以上正本證明與原本無異。
如不服本判決，應於判決送達後20日內向本院提出上訴書狀，其
未表明上訴理由者，應於提起上訴後20日內向本院提出上訴理由
書（須依對造人數附具繕本）；如於本判決宣示或公告後送達前
提起上訴者，應於判決送達後20日內補提上訴理由書（須附繕本
）。未表明上訴理由者，逕以裁定駁回。
中    華    民    國    96    年    10    月     3    日
                              書記官  莊  啟  明
